臺灣苗栗地方法院民事判決
110年度訴字第330號
原      告  台灣自來水股份有限公司第三區管理處

法定代理人  丘宗仁  


訴訟代理人  鄭哲明  
            李怡秋  
被      告  社團法人頭屋鄉簡易自來水管理委員會

法定代理人  徐正賢  
            彭文富  
            賴達光  
            巫榮吉  
            胡海量  
            吳炳和  
            徐智煜  
            黃松光  
            湯運章  
            謝木通  
            李世唯  
上列當事人間請求給付水費事件，本院於民國110年12月21日言
詞辯論終結，判決如下：
    主      文
一、被告應給付原告新臺幣(下同)758,799元，及自110年12月15
    日起至清償日止，按週年利率5%計算之利息。
二、訴訟費用由被告負擔。
　　事實及理由
壹、程序方面
    按法人解散後，其財產之清算，由董事為之。但其章程有特
    別規定，或總會另有決議者，不在此限，民法第37條定有明
    文。次按社團得隨時以全體社員三分二以上之可決解散之，
    民法第57條亦有明文。查被告領有法人登記證書，有法人登
    記證書、法人登記謄本在卷可查(見本院卷第131-139頁)，
    為社團法人。又查，被告之社員於108年2月22日決議解散，
    惟未另決議選任清算人乙節，有當日開會紀錄(見本院卷第7
    9頁)附卷可查，故其解散後，財產之清算應由理事為之，爰
    列被告之全體理事為法定代理人。
貳、實體方面
　一、原告主張：被告為原告之用戶，使用原告供應之自來水，
      用水地址為苗栗縣頭屋鄉獅潭村獅潭村中興橋上，水號分
      別為3B-00-0000-000與3B00-0000-00K。被告尚積欠原告
      關於用水期間109 年9月至110 年4月各月之水費共計758,
      799元（下稱系爭水費），兩造於110年3月2日經苗栗縣政
      府水利處協調後，原告同意被告分期付款，惟被告逾期仍
      未繳納，屢經原告催繳，均未清償。為此，爰依供水契約
      之法律關係請求被告給付積欠之水費757,699元等語。並
      聲明：如主文第1項所示。
　二、被告則以：因頭屋鄉長期缺水，原有水井無水可抽，致當
      地居民無水可用，被告透過公所與原告接洽請求接水，嗣
      於108年2月22日開會決議通過解散。被告解散後，徐智煜
      僅協助公所處理用水事宜，後續接管、開會與買水均由苗
      栗縣政府水利處與頭屋鄉公所主導。徐智煜僅提供管線圖
      給頭屋鄉公所，便利他們接水節省工程費，不應責由徐智
      煜負責。且向原告買水之水費與所收之水費不成比例，原
      告之自來水係供應全體用戶使用，非由被告使用等語，資
      為抗辯。並聲明：原告之訴駁回。
　三、本院之判斷
　　㈠原告主張被告為原告之用戶，使用原告供應之自來水，用
      水地址為苗栗縣頭屋鄉獅潭村獅潭村中興橋上，水號分別
      為3B-00-0000-000與3B00-0000-00K；被告尚積欠原告關
      於用水期間109 年9月至110 年4月各月之水費共計758,79
      9元等情，業據原告提出計費一覽表(見本院卷第13頁)、
      用水設備工程申請書、苗栗縣頭屋鄉公所107年4月12日、
      109年6月5日、7月10日函、被告107年4月11日函、自來水
      水費分期繳款申請書、水費分期繳款證明、各項費款存根
      聯、申請書等件(見本院卷第21-23頁、第27-49頁)為證，
      且為被告所不爭執，堪以認定。準此，被告自應依供水契
      約之法律關係給付原告水費758,799元。
　　㈡被告雖抗辯：原告之自來水供應全體用戶，而被告向原告
      買水之水費，與被告向用戶收的水費不成比例，以致於無
      力償還水費等語。惟被告係向原告申設用水設備之社團法
      人，具有獨立之法人格，而非全體會員或徐智煜各自與原
      告成立供水契約關係，故被告自應依供水契約關係對原告
      負擔水費給付之債務，非全體會員或徐智煜對原告負責。
      又被告向用戶所收取之水費過少，以致於收支不平衡，為
      被告如何向用戶收費、應否調整用戶水費之內部問題，不
      能以上揭理由拒斥原告水費之請求。
　四、綜上所述，原告依供水契約之法律關係，請求被告給付給
      付原告758,799元，及自民事起訴狀繕本送達翌日即110年
      12月15日起至清償日止，按週年利率5%計算之利息，為有
      理由，應予准許。
　五、本件事證已臻明確，兩造其餘攻擊防禦方法及所提證據經
      審酌後，於判決結果不生影響，爰不另一一論駁，附此敘
      明。
　六、訴訟費用負擔之依據：民事訴訟法第78條。
中　　華　　民　　國　　110 　年　　12　　月　　29　　日
                  民事第一庭  法　官　張新楣
以上正本係照原本作成
如對本判決上訴，須於判決送達後20日內向本院提出上訴狀（須
附繕本）。如委任律師提起上訴者，應一併繳納上訴審裁判費。
                              書記官　劉立晨
中　　華　　民　　國　　110 　年　　12　　月　　29　　日